臺灣桃園地方法院刑事判決　　　　　　　96年度易字第1207號
公　訴　人　臺灣桃園地方法院檢察署檢察官
被　　　告　乙○○
上列被告因詐欺案件，經檢察官聲請簡易判決處刑（96年度偵字
第114 號），經本院認有刑事訴訟法第451 條之1 第4 項但書第
3 款之情形，改行通常訴訟程序（96年桃簡字第1374號），本院
判決如下：
    主  文
本件免訴。
    理  由
一、公訴意旨略以：被告乙○○能預見任意將所有之金融機構帳
    戶交付於人，足供他人用為詐欺等犯罪後收受被害人匯款，
    以遂其掩飾或隱匿犯罪所得財物目的之工具，竟以前開結果
    之發生亦不違反其本意之幫助詐欺犯意，於民國95年間9 月
    24 日 ，將其申請開戶之台南區中小企業銀行民雄分行 (下
    稱台南中小企銀）帳號000-0000000000000 之提款卡、密碼
    等資料，以快遞方式寄予某自稱「張國祥」之真實姓名年籍
    不詳之成年男子，任由其所屬詐騙集團成員使用，嗣該詐騙
    集團某年籍不詳之成員，於95年10月16日某時，透過雅虎奇
    摩拍賣網站，刊登不實之數位相機標售訊息，致甲○○陷於
    錯誤，於同日出價得標後，即依詐欺集團成員指示，於同日
    中午12時58分許，在桃園市○○路328 號附近郵局，以提款
    機轉帳方式匯款1 萬3100元至上開乙○○帳戶內。嗣因甲○
    ○發現受騙報警查獲。因認被告乙○○涉犯幫助刑法第339
    條第1 項詐欺取財罪嫌云云。
二、按案件曾經判決確定者，應諭知免訴之判決，刑事訴訟法第
    三百零二條第一款定有明文。又訴訟上所謂一事不再理之原
    則，關於實質上一罪或裁判上一罪，亦均有其適用，最高法
    院60年台非字第77號著有判例。
三、經查，被告乙○○於95年9 月24日前之某日，獲悉不詳姓名
    年籍自稱「張國祥」之成年男子擬收購金融機構之帳戶使用
    ，而乙○○依其為成年人之知識、經驗，明知如將個人之金
    融機構帳戶金融卡（含密碼）售予不詳姓名年籍之成年人使
    用，能預見該成年人有可能以所取得金融機關帳戶之金融卡
    （含密碼）遂行財產上犯罪之目的，竟仍基於縱若取得其金
    融機關帳戶之金融卡（含密碼）之成年人，自行或轉交他人
    用以實施犯罪，供作被害人匯款之用，仍不違背其本意之幫
    助使用其帳戶者向他人詐欺取財之不確定故意，於95年9 月
    24、25日，以新臺幣（下同）一至三萬元之代價，將其所有
    之京城商業銀行民雄分行（原為臺南區中小企業銀行民雄分
    行，下稱京城銀行民雄分行）帳號00000000000
    00號帳戶之金融卡（含密碼），經由快遞寄送之方式，出
    售予不詳姓名年籍自稱「張國祥」之成年男子使用。乙○○
    以此方式幫助上開不詳姓名年籍之自稱「張國祥」之成年男
    子及其所屬詐欺集團為詐欺取財之犯行時，方便該詐欺集團
    收取贓款。而上開不詳姓名年籍自稱「張國祥」之成年男子
    取得乙○○所有之上開金融機構帳戶之金融卡（含密碼）後
    ，即與其所屬詐欺集團基於詐欺取財之犯意聯絡，分別於(一)
    95年10月間某日，由不詳姓名年籍自稱「張國祥」之成年男
    子於奇摩拍拍賣網站刊登「全新ＳＯＮＹＤＳＣＴ１０（公
    司１８＋６個月保固）＋原廠相機包特賣１１０００得標＋
    ５００送一Ｇ」等文字之拍賣訊息，致使董育翎陷於錯誤，
    乃於下標購買上開數位相機及記憶卡後依其指示，於95年10
    月16日18時許，在臺中縣某處以自動櫃員機轉帳一萬一千五
    百元至乙○○上開京城銀行民雄分行帳戶內。(二)95年10月15
    日起至同年月17日間某日，由不詳姓名年籍自稱「張國祥」
    之成年男子透過網際網路得知劉韋芊擬購買數位相機，遂撥
    打電話予劉韋芊，並佯稱如欲購買數位相機，請轉帳至京城
    銀行代號○五四，帳號0000000000000號帳戶
    等語，致使劉韋芊陷於錯誤，乃依其指示，於95年10月17日
    11時16分許，在臺中市○區○○路之臺中公園路郵局以自動
    櫃員機轉帳一萬二千八百元至乙○○上開京城銀行民雄分行
    帳戶內。以此方式幫助「張國祥」與所屬詐欺集團之人詐欺
    取財之犯行，業經臺灣臺中地方法院於96年7 月16日以96年
    度易字第1547號刑事判決判處拘役40日，減為拘役20日，於
    96年8 月13日確定在案，有上開刑事判決影本1 件及臺灣高
    等法院被告前案紀錄表1 份在卷可稽。公訴人起訴所指被告
    所犯上開於95年9 月24日以快遞方式，提供其所有上開台南
    中小企銀民雄分行帳戶存摺、提款卡之幫助詐欺犯行，與前
    開確定判決認定幫助詐欺取財犯行之幫助行為同一，故被告
    前開業經判決確定之幫助詐欺取財犯行，與本件犯行，應係
    同一行為，具有想像競合犯之裁判上一罪關係，而屬同一案
    件，前案判決既已確定，公訴意旨所指部分即為前開確定判
    決效力所及，自應諭知免訴判決。爰不經言詞辯論，逕為諭
    知免訴判決。
據上論斷，應依刑事訴訟法第452 條、第303 條第2 款，第307
條，判決如主文。
中　　華　　民　　國　　96　　年　　10　　月　　8 　　日
                刑事第九庭  審判長法　官 何信慶
                                  法　官 何燕蓉
                              　　法　官 胡芷瑜
以上正本證明與原本無異。
如不服本判決，應於判決送達後10日內向本院提出上訴狀（應附
繕本），其未敘述上訴理由者，應於上訴期間屆滿後20日內補提
理由書狀於本院，上訴於臺灣高等法院。
　　　　　　　　　　　　　　　    書記官 田宜芳
中　　華　　民　　國　　96　　年　　10　　月　　9 　　日
